---
title: "Clase 24. SVAR(p) - Analisis de Impulso-Respuesta"
author: "Benjamin Oliva & Omar Alfaro-Rivera"
date: "14/11/2024"
output: html_document
editor_options: 
  chunk_output_type: inline
---

### Dependencies and Setup
```{r setup, include = FALSE, warning = FALSE, message = FALSE}
knitr::opts_chunk$set(echo = TRUE)

#install.packages("ggplot2")
#install.packages("dplyr")
#install.packages(stats)
#install.packages("MASS")
#install.packages("strucchange")
#install.packages("zoo")
#install.packages("sandwich")
#install.packages("urca")
#install.packages("lmtest")
#install.packages("vars")
# 
library(ggplot2)
library(dplyr)
library(stats)
library(MASS)
library(strucchange)
library(zoo)
library(sandwich)
library(urca)
library(lmtest)
library(vars)

```

# Importamos Datos desde un archivo de R:

Los datos "cargados" son los originales y los ajustados por estacionalidad. Los cuales son:

* INPC: Indice Nacional de Precios al Consumidor (2QJul2018 = 100)

* TC: Tipo de Cambio FIX 

* CETE28: Tasa de rendimiento promedio mensual de los Cetes 28, en por ciento anual

* IGAE: Indicador global de la actividad económica (2013 = 100)

* IPI: Industrial Production Index (2012 = 100)

```{r echo = FALSE}

load("Datos_Ad.RData")

head(Datos_Ad)

```

## Conversion a series de tiempo:

```{r}

DLINPC <- ts(log(Datos_Ad$INPC_Ad) - lag(log(Datos_Ad$INPC_Ad), 1), 
             start = c(2000, 1), 
             freq = 12)

DLTC <- ts(log(Datos_Ad$TC_Ad) - lag(log(Datos_Ad$TC_Ad), 1), 
           start = c(2000, 1), 
           freq = 12)

DLCETE28 <- ts(log(Datos_Ad$CETE28_Ad) - lag(log(Datos_Ad$CETE28_Ad), 1), 
               start = c(2000, 1), 
               freq = 12)

DLIGAE <- ts(log(Datos_Ad$IGAE_Ad) - lag(log(Datos_Ad$IGAE_Ad), 1), 
             start = c(2000, 1), 
             freq = 12)

```

# Combinacion en un solo set de datos 

```{r}

Datos <- data.frame(cbind(DLINPC, DLIGAE, DLCETE28, DLTC))

```

```{r}

Datos <- ts(Datos[2 : 282, ], 
            start = c(2000, 2), freq = 12)
```


## VAR(p) Selection:

```{r }

VARselect(Datos, lag.max = 12, type = "const")

```

## VAR Estimacion:

```{r }

VAR_p <- VAR(Datos, p = 2, type = "const")

summary(VAR_p)

```

### Create Restrictions Matrix:
$\frac{K^2 - K}{2}$

```{r }

a.mat <- diag(4)

diag(a.mat) <- NA

a.mat[1, 2] <- NA
a.mat[1, 3] <- NA
a.mat[1, 4] <- NA
a.mat[2, 3] <- NA
a.mat[2, 4] <- NA
a.mat[3, 4] <- NA

a.mat

```

#### individual shocks

```{r }

b.mat <- diag(4)

diag(b.mat) <- NA

b.mat

```


### SVAR Estimation

#### Basic:
```{r }

#?SVAR

SVAR_p <- SVAR(VAR_p, Amat = a.mat, Bmat = b.mat, max.iter = 10000, hessian = TRUE)

SVAR_p

```

#### Impulse response functions:

```{r }

#

IR_DLINPC <- irf(SVAR_p, n.ahead = 12, boot = TRUE, 
                 ci = 0.95, response = "DLINPC")

plot(IR_DLINPC)

```


## Otras opciones del análisis impulso-respuesta

```{r }

IR_DLINPC_2 <- irf(SVAR_p, n.ahead = 12, boot = TRUE, 
                   ci = 0.95, response = "DLINPC",
                   ortho = TRUE, cumulative = FALSE)

plot(IR_DLINPC_2)

```


